【裁判字號】    98,訴,1070
【裁判日期】    981216
【裁判案由】    偽造文書等
【裁判全文】
臺灣臺北地方法院刑事判決              98年度訴字第1070號
公  訴  人  臺灣臺北地方法院檢察署檢察官
被      告  丙○○
            戊○○
上列被告因偽造文書等案件，經檢察官提起公訴（98年度偵字第
2721號），本院判決如下：
    主  文
丙○○共同明知為不實之事項，而使公務員登載於職務上所掌之
公文書，足以生損害於公眾及他人，處有期徒刑貳月，如易科罰
金，以新臺幣壹仟元折算壹日。又共同行使偽造私文書，足以生
損害於他人，處有期徒刑貳月，如易科罰金，以新臺幣壹仟元折
算壹日。又共同行使偽造私文書，足以生損害於他人，共貳拾柒
罪，各處如附表一主文欄所示之刑，如易科罰金，均以新臺幣壹
仟元折算壹日，未扣案之各如附表一主文欄所示偽造之「TU,HUI
-C HING」署押沒收。應執行有期徒刑伍月，如易科罰金，以新
臺幣壹仟元折算壹日，未扣案之如附表一主文欄所示偽造之「TU
,HUI -CHING」署押均沒收。
戊○○共同明知為不實之事項，而使公務員登載於職務上所掌之
公文書，足以生損害於公眾及他人，處有期徒刑貳月，如易科罰
金，以新臺幣壹仟元折算壹日。又共同行使偽造私文書，足以生
損害於他人，處有期徒刑貳月，如易科罰金，以新臺幣壹仟元折
算壹日。又共同行使偽造私文書，足以生損害於他人，共貳拾柒
罪，各處如附表一主文欄所示之刑，如易科罰金，均以新臺幣壹
仟元折算壹日，未扣案之各如附表一主文欄所示偽造之「TU,HUI
- CHING」署押沒收。又行使偽造私文書，足以生損害於他人，
處有期徒刑貳月，如易科罰金，以新臺幣壹仟元折算壹日，未扣
案之中國信託商業銀行信用卡申請書上偽造之「甲○○」署押貳
枚、中國信託商業銀行信用卡壹張沒收。又行使偽造私文書，足
以生損害於他人，共參拾貳罪，各處如附表二主文欄所示之刑，
如易科罰金，均以新臺幣壹仟元折算壹日，未扣案之各如附表二
主文欄所示之偽造之「甲○○」署押沒收。應執行有期徒刑陸月
，如易科罰金，以新臺幣壹仟元折算壹日。緩刑貳年。未扣案之
如附表一主文欄所示偽造之「TU, HUI-C HING」署押、中國信託
商業銀行信用卡申請書上偽造之「甲○○」署押貳枚、中國信託
商銀行信用卡壹張，及如附表二主文欄所示偽造之「甲○○」署
押均沒收。
    事  實
一、戊○○係址設臺北市中山區○○○路○段230號7樓B室建安旅
    行社有限公司（下稱建安旅行社）負責人。負有向交通部觀
    光局申報旅行社從業人員任職或離職異動登錄之業務。丙○○與戊○○為朋友關係，二人間並有金錢借貸關係。於96年
    12月間，羅建愷因旅行社週轉困難，無法繳付團費，乃與丙○○商議，由丙○○提供人頭辦信用卡供其刷卡週轉使用。
    每提供壹張信用卡申請資料，戊○○須支付新臺幣（下同）
    3萬元作為報酬。適於96年12月間某日，丙○○友人乙○○
    為清理卡債，委託丙○○以其配偶甲○○之名義辦理信用貸
    款，並請丙○○直接將文件交由甲○○簽署。丙○○為幫助
    戊○○週轉，而將臺北富邦銀行股份有限公司（下稱臺北富
    邦銀行）之「富邦悠遊聯名/認同卡申請書」，交由甲○○
    在「正卡人親筆中文簽名欄」內簽名。甲○○未予詳閱，即
    在上開申請書欄位上簽名，其餘欄位則全部空白，即連同申
    請書及其個人身分證影本、其向合作金庫銀行申請之帳號00
    0000000000 0號帳戶存摺影本予丙○○。但因甲○○並無工
    作，恐無法申辦。戊○○及丙○○二人即商議將甲○○申報
    為建安旅行社之員工，再由建安旅行社出具在職證明書，以
    利辦理。其二人共同基於行使業務登載不實文書、使公務員
    登載不實文書等犯意聯絡:
  (一)戊○○指示該公司不知情之員工丁○○辦理登錄。丁○○旋
    即於97年1月9日，在公司透過電腦連結交通部觀光局網站，
    登錄申報甲○○自96年12月25日起任職於建安旅行社，擔任
    團體部課長之不實事項，使交通部觀光局將此不實事項登載
    於該局網站之從業人員資料等電磁紀錄內，足以生損害於觀
    光局管理旅行社員工登錄之正確性、甲○○。
  (二)戊○○指示不知情丁○○利用公司之電腦文書系統製作不實
    之旅行社從業人員在職證明書。丁○○即於96年12月間至97
    年1月15日前某日，以建安旅行社名義，製作記載甲○○於
    「95年4月21日到職」，及任職「業務部課長」等不實內容
    之從業人員在職證明書。
  (三)丙○○取得甲○○之上開資料後，於不詳時、地，以不詳方
    法偽造不實之存摺內頁，而後將甲○○所交付之身分證影本
    、甲○○已簽名之臺北富邦銀行悠遊聯名/認用卡空白申請
    書、存摺封面及其所偽造之存摺內頁資料，一併交付予不知
    情之職員丁○○。
  (四)丁○○依戊○○之指示，在丙○○所交付申請書之「正卡申
    請人資料」、「職業資料」、「聯絡人資料」等欄位填載不
    實內容，並以建安旅行社地址作為收卡及帳單寄送地址，隨
    即於97年1月28日連同丙○○所交付之甲○○身分證影本、
    存摺封面及不實內頁之影本、不實在職證明書等文件送交臺
    北富邦銀行申請，以為行使。台北富邦銀行不疑有他，而陷
    於錯誤，核發卡號0000000000000000號信用卡。足以上損害
    於臺北富邦銀行核發信用卡之正確性及甲○○。
  (五)臺北富邦銀行核發卡號0000000000000000號信用卡後，依申
    請書所載，於97年2月4日將該卡寄至臺北市○○○路○段230
    號7樓B室建安旅行社，由該大樓管理員代收後，交由建安旅
    行社收執。戊○○取得信用卡後，並未將之交付予甲○○，
    而與丙○○共同基於為自己不法所有及得不法利益之意圖、
    行使偽造私文書之犯意，由戊○○在信用卡背面偽冒甲○○
    之名義，簽署「TU,HUI-CHING」署押1枚。隨即於如附表一
    所示時、地，持上開信用卡消費，並在如附表一所示特約商
    店店員所交付之信用卡簽帳單之商店存根聯簽名欄各偽造「
    TU, HUI-CHI NG」署押後（偽造署押數詳如附表一所示），
    再將該紙簽帳單商店存根聯交付予該店員或承辦人員而行使
    之，使如附表一（編號1、2、12建安旅行社除外）各該商店
    店員或承辦人員誤信持卡人為信用卡之合法持卡人而允其消
    費，並如數交付如附表一所示商品或提供服務，足以生損害
    於如附表一（編號1、2、12建安旅行社除外）所示各特約商
    店、甲○○及聯合信用卡中心、臺北富邦銀行關於信用卡業
    務管理之正確性。
二、戊○○因仍無法週轉，又基於為自己不法所有及得不法利益
    之意圖、行使偽造私文書之犯意:
  (一)指示不知情之丁○○偽以蕙卿之名義填寫中國信託商業銀
    行股份有限公司（下稱中國信託銀行）信用卡申請書，並由
    丁○○在正本人簽名欄位上偽簽「甲○○」之署押2枚後於
    97 年2月18日（起訴書誤載為97年2月15日）連同甲○○之
    上開身分證影本、甲○○之名片，及丙○○偽造之合作金庫
    內頁影本等文件，向中國信託銀行申請，以為行使，中國信
    託銀行不疑有他，而陷於錯誤，核發信用卡。足以生損害於
    中國信託銀行核發卡號000000000000 0000號信用卡之正確
    性及甲○○。
  (二)中國信託銀行核發卡號0000000000000000號信用卡後，依申
    請書所載，將該卡寄至臺北市○○○路○段230號7樓B室建安
    旅行社。戊○○取得信用卡後，復基於為自己不法所有及得
    不法利益之意圖、行使偽造私文書之犯意，戊○○在信用卡
    背面偽冒甲○○之名義，簽署「甲○○」署押1枚。隨即於
    如附表二所示時、地，持上開信用卡消費，並在如附表所示
    特約商店店員所交付之信用卡簽帳單之商店存根聯簽名欄各
    偽造「甲○○」署押後（偽造署押數詳如附表二所示），再
    將該紙簽帳單商店存根聯交付予該店員或承辦人員而行使之
    ，使各該商店店員或承辦人員誤信持卡人為信用卡之合法持
    卡人而允其消費，並如數交付如附表二（編號1除外）所示
    商品或提供服務，足以生損害於如附表二（編號1除外）所
    示各特約商店、甲○○及聯合信用卡中心、中國信託銀行關
    於信用卡業務管理之正確性。
三、嗣甲○○於97年7月間遭臺北富邦銀行人員電話催收帳款時
    ，始發現上情而報警查獲。
四、案經甲○○訴由、臺北富邦銀行訴由臺北市政府警察局中山
    分局報告臺灣臺北地方法院檢察署檢察官偵查起訴。
    理  由
壹、證據能力事項:
一、證人丁○○於偵查中之證詞，業經具結，客觀上復無不可信
    之情況，且證人丁○○嗣復於本院審理時到庭，由被告進行
    反對詰問，其於偵查中之證詞，依刑事訴訟法第159條之1第
    2項之規定，自得為證據。
二、證人丁○○於警詢中之證詞，未經具結，其於警詢中就臺北
    富邦銀行申請書上之基本資料欄是由何人填寫部分之陳述，
    與其於本院審理到庭所為之陳述不符。而查，證人警詢製作
    筆錄之時間，距離其代為申請之時間僅約半年餘，與其於本
    院作證時已逾一年半餘相較，時間上較為接近，記憶應較深
    刻。且該份申請書基本資料之內容，尚涉及被害人甲○○之
    職業資料，而此一資料係由證人丁○○所登錄，當非甲○○
    所得知悉。又該份申請書上基本資料之筆跡，經本院以肉眼
    觀察，與中國信託商業銀行申請書上之筆跡一致，足認證人
    丁○○於警詢時就此部分之陳述，應較可信，且此一陳述，
    為本案認定犯罪事實所必要，依同法第159條之2規定，自亦
    得為證據。
三、本院以下判決中所引用之書證、物證，並無其他採證違法之
    情事，均有證據能力。
貳、認定本件犯罪事實所依憑之證據及理由:
一、上揭犯罪事實一部分:
    被告戊○○於本院審理時均坦承不諱; 訊據被告丙○○雖坦
    承交付被害人甲○○親簽之臺北富邦銀行信用卡申請書、身
    分證影本、合作金庫存摺影本予被告戊○○等情不諱，惟矢
    口否認有何行使偽造文書等犯行，並辯稱: 我受甲○○之委
    託辦理信用卡及貸款，我拿臺北富邦銀行信用卡申請書給被
    害人甲○○簽名後，將該申請書、甲○○之身分證、合作金
    庫存摺影本交付予被告戊○○辦理，我沒有叫戊○○製作不
    實的在職證明書，也不清楚他如何向觀光局登錄，我也沒有
    刷卡云云。惟查:
  (一)被告戊○○指示丁○○在交通部觀光局旅行業從業人員網站
    上，將被害人甲○○登錄為該旅行社之從業人員，丁○○嗣
    於97年1月9日登錄被害人甲○○自96年12月25日起任該旅行
    社團體部課長等情，業據被告戊○○坦承不諱，並據證人丁○○於本院審理時結證: 老闆交待要把甲○○登錄為員工等
    語在案（參本院98年9月16日審判筆錄）。且有交通部觀光
    局98年2月13日觀業字第0980003321號函暨所附該局從業人
    員登錄紀錄在卷可稽（參偵卷第104-105頁）。被害人甲○○實際上並未在建安旅行社任職，亦非該旅行社之從業人員
    ，此復為被告戊○○所不爭執，並據證人即被害人甲○○及
    證人丁○○於本院審理時結證屬實（參本院98年9月16日審
    判筆錄）。是被告戊○○指示丁○○登錄於觀光局網頁之從
    業人員資料，確屬不實。
  (二)被告戊○○指示丁○○製作甲○○任職於建安旅行社之不實
    在職證明書。丁○○於96年間12月間至97年1月15日前某日
    ，以建安旅行社名義，製作記載被害人甲○○任職該旅行社
    之「業務部課長」之從業人員在職證明書等情，亦為被告戊○○所不爭執，並據證人丁○○於本院審理時結證在卷（參
    同上日審判筆錄），且有上開不實從業人員在職證明書1張
    附卷可考（參偵卷第56頁）。
  (三)被害人甲○○於96年12月間某日，在被告丙○○所提供之
    「富邦悠遊聯名/認同卡申請書」上之「正卡人親筆中文簽
    名欄」內簽名後，連同申請書及其個人身分證影本、合作金
    庫銀行帳號0000000000000號帳戶存摺影本交付予被告丙○○等情，為被告丙○○所不爭執，並據證人甲○○於本院審
    理時結證甚詳。被告丙○○取得甲○○之上開資料後，將之
    交付予丁○○，再由丁○○將申請書之「正卡申請人資料」
    、「職業資料」、「聯絡人資料」等欄位填載完成後，連同
    前開不實在職證明書，持向臺北富邦銀行申請信用卡等情，
    亦為被告戊○○所不爭執，復據證人丁○○於警詢時陳述在
    案（參偵卷第19頁），且有富邦銀行信用卡申請書暨所附之
    被害人甲○○身分證、合作金庫銀行0000000000000號存摺
    封面、存摺內頁、旅行業從業人員在職證明書（參偵卷第
    52-57頁）在卷可查。至於證人丁○○於本院審理時就有關
    富邦銀行信用卡申請書內容部分雖結證稱: 該申請書基本資
    料於收到時都填好了，我沒有填寫資料等語（參本院98年9
    月16日審判筆錄第15頁）。但查，被告丙○○於警詢時供稱
    : 甲○○只在信用卡申請書申請人簽名欄簽署姓名而已，其
    他都是空白的等語（參偵卷第25頁）。另證人甲○○於本院
    審理時亦結證此情。足認該申請書之基本資料欄位均非被害
    人甲○○所填寫至明。而查，上開富邦銀行申請書上「正卡
    申請人資料」、「職業資料」、「聯絡人資料」等欄位之字
    跡，以肉眼觀察，與被害人甲○○、丙○○之簽名筆跡明顯
    不同，但與證人丁○○承認由其親書之中國信託商業銀行申
    請書上文字之字跡較相一致。此外，上開「職業資料」欄內
    ，記載建安旅行社之相關資料，所留之電話及信用卡、帳單
    寄送地址，亦均係建安旅行社之電話、公司所在地，此當非
    被害人甲○○所得知悉。因此，本院認為證人丁○○於警詢
    時所述: 「申請人資料是我幫甲○○小姐填寫的」等語，應
    較為可信。其於本院審理時就此部分所為之陳述，應係記憶
    錯誤所致，不足採信。
  (四)證人丁○○持向富邦銀行申請之甲○○合作金庫銀行帳號00
    00000000000號存摺內頁資料，開戶日期記載為「96年8月15
    日」，且自98年8月27日起至97年1月7日止，有9筆數千元至
    6、7萬元不等之媒體薪津匯入及多次金融卡提款紀錄，此有
    臺北富邦銀行及中國信託銀行所提供之信用卡申請資料可參
    （參偵卷第54-55、61-62頁）。但本院依職權向合作金庫銀
    行所調得之甲○○上開帳戶之開戶資料及往來明細資料顯示
    ，被害人甲○○係於96年8月15日以1000元開戶，開戶後於
    96 年9月4日全額領出。嗣於96年9月5日匯入一筆45100元之
    媒體薪津後，至96年9月10日止陸續以金融卡提款至僅餘76
    元。其後再於96年11月2日匯入5000元，並於當日全額領出
    。最後一筆入款為96年12月21日利息3元，此有合作金庫銀
    行三重分行98年9月29日合金重營字第0980004250號函暨所
    附之往來明細及該行98年10月15日合金重營字第0980004425
    號函暨所附開戶資料（附於本院卷內），及證人甲○○於98
    年12月2日庭提之存摺影本可按（附於本院卷內）。丁○○
    持向臺北富邦銀行及中國信託銀行之以甲○○名義申設之合
    作金庫銀行帳戶資料內容，除帳號與甲○○之帳號相同外，
    其餘內頁之記載內容均為不實已至明。而上開不實帳戶存摺
    內頁資料，係被告丙○○交付予丁○○等情，業據證人丁○○及被告戊○○以證人身分於本院審理時結證在卷。參以被
    告戊○○就本案已完全坦白承認，並已竭力補償被害人，若
    上開存摺內頁亦係其所偽造，其當無就此對於其個人已成立
    之犯行無重大影響之事實否認，而故意設詞誣陷被告丙○○
    之虞。且查，被告丙○○於警詢及本院準備程序時均曾供承
    將被害人甲○○之上開帳戶存摺資料交付予戊○○。由此推
    之，證人丁○○、戊○○所證應可採信。是上開帳戶之存摺
    內頁，應係被告丙○○以不詳方法偽造而來無疑。
  (五)被告戊○○於97年2月4日取得臺北富邦銀行所核發之卡號00
    00000000000000號信用卡，在信用卡背面偽冒甲○○之名義
    ，簽署「TU,HUI-CHING」署押後，隨即於如附表一所示時、
    地，持上開信用卡消費，並分別詐得如附表一所示金額之物
    品及服務等情，為被告戊○○所不爭執，並據證人丁○○結
    證在案。且有傳真查詢國內各類掛號郵件查單、簽收資料、
    臺北富邦銀行信用卡簽帳單21張、臺灣鐵路局網路購票系統
    資料6張等在卷可稽（參偵卷第42、43頁、核退字卷第15-41
    頁、偵卷第156頁）。
  (六)被告丙○○雖均否認與戊○○有共同之犯意聯絡及行為分擔
    ，但查:
  (1)被告戊○○於本院審理時以證人身分詰證: 公司週轉困難，
    我跟丙○○協議用信用卡來週轉。我使用卡要付費。丙○○
    給我壹張卡的申請資料，我要給丙○○3萬多元。甲○○非
    建安旅行社之員工，丙○○拿甲○○的資料請我辦信用卡，
    合作金庫銀行封面及內頁，都是丙○○提供的。我知道內頁
    資料是假的。因甲○○沒有工作沒有辦法辦信用卡，為辦信
    用卡，所以把她登錄為公司員工。登錄旅行社的異動，還有
    觀光局的登錄。丙○○叫我把信用卡寄送地址、帳單地址都
    寫公司。他說甲○○是他很好的朋友。卡片下來我有通知丙○○，丙○○說那張信用卡可以讓我先行使用，因為他們現
    在還不須要用到，但一定要幫他繳等語，及證人丁○○於本
    院審理時結證: 在建安旅行社擔任會計兼總務的工作。丙○○將甲○○的信用卡申請書、身分證影本、還有信用的存款
    的餘額證明就是存摺內頁給我。我總共辦了臺北富邦、中國
    信託二家。我有幫忙寫中國信託的申請書。臺北富邦的資料
    拿給我時，已經簽名。兩張卡帳單地址、寄送地址都是公司
    。信用卡發卡後，並沒有交給甲○○。因為公司當時週轉有
    問題，那時候丙○○跟老闆戊○○說那張卡可以當公司臨時
    週轉使用。後來二張卡都是老闆戊○○使用。只要是旅行社
    員工都要登錄資料。老闆交代說要把甲○○輸入，要登錄為
    員後，丙○○知道我們把甲○○登錄為公司員工等語在卷（
    以上均參本院98年9月16日審判筆錄）在卷。
  (2)被告丙○○於警詢、偵查中時均已供承: 我有請被告戊○○
    將甲○○掛在公司等語（參偵卷第26、113頁）。參以，被
    告俊宏與證人甲○○、乙○○夫婦係朋友關係，甲○○尤將
    個人之重要資料交付被告丙○○，請其代為申請，足認其二
    人間應有相當程度之信賴關係。被告丙○○對於甲○○只是
    家庭主婦，並無任何職業，其個人並無資力之情，應甚明瞭
    。在此情形下，欲以甲○○之名義申辦信用卡，使其名義上
    有一正當之職業及固定之收入狀況自屬必須。而被告戊○○
    為建安旅行社之負責人，以建安旅行社出具在職證明自屬最
    為容易。是被告丙○○於警詢時所供上情，應與事實相符。
    以此推之，被告戊○○指示丁○○將被害人甲○○登錄為建
    安旅行社之從業人員，並出具從業人員在職證明書供辦信用
    卡申請使用一事，確係被告丙○○與戊○○二人共同決議之
    事項。
  (3)以被害人甲○○名義出具之信用卡申請書上所載之收卡及帳
    單寄送地址及連絡電話均為被告戊○○所經營之建安旅行社
    電話及地址，若被告丙○○只是單純受被害人甲○○之委託
    申辦信用卡，而非為謀上開報酬而提供該申辦資料予被告戊○○申請信用卡使用，則其為何容許被告戊○○以建安旅行
    社為收卡及帳單寄送地址，任由被告戊○○可以輕易取得銀
    行核發之信用卡。又查，被告丙○○於偵查中供承: 信用卡
    下來時戊○○有告訴我等情不諱（參偵卷第115頁）。被告
    丙○○在獲通知信用卡已核發下來後，竟未積極向被告戊○○取回該卡交予被害人甲○○，反而任由被告戊○○自行刷
    卡使用。益認證人戊○○及丁○○上開所證述各節，確與事
    實相符，而可採信。被告丙○○否認犯行，為卸責之詞，不
    足採信。
  (七)綜上，被告戊○○、丙○○共同犯上述行使偽造私文書等犯
    行，事證明確，洵堪認定。
二、上揭犯罪事實二部分:
    業據被告戊○○於本院審理時坦承不諱，並據證人丁○○、
    甲○○分別於本院審理時結證在案，且有中國信託銀行信用
    卡申請書暨所附之被害人甲○○身分證、合作金庫銀行0000
    000000000號存摺封面、存摺內頁、甲○○名片等影本、中
    國信託商業銀行98年2月26日中信卡管調字第9802160004號
    函暨所附明細表、簽帳單27張等在卷可稽（參偵卷第58-62
    頁、核退字第103號卷第42-58頁）。足認被告戊○○就此部
    分出於任意性之自白，核與事實相符，而可採信。從而，被
    告戊○○此部分行使偽造私文書等之犯行，事證明確，洵堪
    認定。
參、論罪科刑理由:
  (一)按在信用卡背面簽名欄簽名，自形式上整體觀察，即足以知
    悉係表示信用卡之簽名者於信用卡有效期限內有權使用該信
    用卡之辨識及證明，並非依習慣或特約表示一定用意之證明
    ，性質上係屬刑法第210條之私文書（最高法院94年度台上
    字第2375號判決意旨參照）；另按在信用卡簽帳單上之顧客
    簽名欄內偽造持卡人名義之簽名，表示持卡人與特約商店完
    成交易之意，而其已收受特約商店所提供之財物或服務，及
    確認消費金額之文義，供為特約商店經由收單銀行向發卡銀
    行請款之用，並表示持卡人同意依據信用卡持卡人與發卡銀
    行間所成立之合約條件，願依照按簽帳單金額付款與發卡銀
    行之意，而使該簽帳單含有契約文書、收據或請款單之性質
    ，核屬私文書。
  (二)上揭犯罪事實一部分:
  (1)被告戊○○、丙○○指示不知情之丁○○在交通部觀光局從
    業人員登錄網頁上，將被害人甲○○登錄為建安旅行社之從
    業人員，使交通部觀光局將此不實事項登載於該局網站之從
    業人員資料等電磁紀錄內，自足以生損害於觀光局管理旅行
    社員工登錄之正確性、甲○○。核其二人此部分所為，係犯
    刑法第214條、第220條第2項使公務員登載不實之準文書罪
    。被告二人利用不知情之丁○○為上開犯罪，為間接正犯。
    被告二人就此部分犯行，有共同之犯意聯絡及行為分擔，均
    為共同正犯。
  (2)被告戊○○、丙○○指示不知情之丁○○製作內容不實之從
    業人員在職證明書，以及以不詳方法，共同偽造合作金庫銀
    行帳號0000000000000號存摺內頁資料，進而持以向臺北富
    邦銀行申請信用卡，自足以生損害於合作金庫銀行及臺北富
    邦銀行、甲○○。核其二人此部分所為，係犯刑法第216條
    、第215條行使業務上登載不實文書罪，及同法第216條、第
    210條行使偽造私文書罪。公訴意旨誤將而法第215條載為第
    214條，應予更正。被告二人製作業務上不實文書及偽造私
    文書後，復持以行使，其製作及偽造之低度行為，分別為行
    使之高度行為所吸收，不另論罪。被告二人利用不知情之丁○○犯上開之罪，為間接正犯。被告二人就此部分之犯行，
    有犯意聯絡及行為分擔，均為共同正犯。又被告二人係以一
    申請信用卡之行為，而同時行使上開不實之業務文書及偽造
    私文書，而觸犯數罪名，為想像競合犯，應從一重之行使偽
    造私文書之一罪處斷。
  (3)被告戊○○、丙○○二人取得信用卡後，由被告戊○○在信
    用卡背面偽造「TU,HUI-CHING」署押，並進而持向如附表一
    所示特約商店刷卡消費，自足以生損害於如附表一所示（編
    號1、2、12建安旅行社除外）各特約商店、甲○○及聯合信
    用卡中心、臺北富邦銀行關於信用卡業務管理之正確性。核
    其二人此部分之所為，係犯刑法第216條、第210條行使偽造
    私文書罪、第339條第1項詐欺取財罪（附表一編號1-9、11-
    21、27-28部分）、第339條第2項詐欺得利罪（附表一編號
    10、2 2-26部分）。附表一編號10、22-26部分，公訴意旨
    認被告此部分所為，亦係犯刑法第339條第1項之詐欺取財罪
    ，惟查，被告二人此部分之犯罪所得係屬由臺灣鐵路局提供
    之運送服務，是其二人此部分之所為應屬得不法利益。所犯
    應為同條第2項之詐欺得利罪，此部分起訴法條，尚有未洽
    ，惟本院仍應審理，並變更其起訴法條，附此敘明。按審判
    長就被告被訴之犯罪事實為訊問時，依刑事訴訟法第96條前
    段規定，應予以被告辯明犯罪嫌疑之機會。此犯罪事實究該
    當於刑事實體法上如何之罪名，依調查證據，認定事實與適
    用法律所由生之結果定之。同法第95條第1款規定訊問被告
    前，有關罪名告知之義務，旨在使被告獲悉其現已被追訴或
    可能被訴（如起訴效力所及之潛在性事實）之犯罪事實，俾
    能由此而知為適切之防禦，及時提出有利之證據。此項告知
    義務之違反，係訴訟程序違背法令之一種，是否影響於判決
    結果，應以其有無妨害被告防禦權之行使為判斷。倘被告對
    於被訴事實已知所防禦或已提出防禦，或事實審法院於審判
    過程中已就被告所犯罪名，應變更罪名之構成要件事實為實
    質之調查者，對被告防禦權之行使即無所妨礙，縱未告知罪
    名或變更後罪名，其訴訟程序雖有瑕疵，但顯然於判決無影
    響，縱未告知應變更之罪名，既於上訴人之防禦權無所妨礙
    ，尚難認有突襲裁判之違法所為（最高法院98年度台上字第
    6692號判決參照）。本院於審理時雖未告知被告上開罪名，
    然查，詐欺得利與詐欺取財罪，其犯罪之主觀犯意、客觀行
    為均相同，僅是詐欺結果有所不同，且二罪之法定刑相同，
    本院並已就此部分事實進行證據之調查，並予被告二人辯明
    之機會，並無妨害被告防禦權之行使，附此敘明。被告二人
    於信用卡背面偽造「TU,HUI-CHING」署押及為如附表一所示
    各次簽帳單上偽造「TU,HUI-CHING」」之署押，均屬各次偽
    造私文書之階段行為，又其偽造信用卡背面私文書及偽造如
    附表一所示簽帳單之私文書後，復持以行使，其各次偽造之
    低度行為，分別為行使之高度行為所吸收，均不另論罪。被
    告二人就此部分犯行，有共同之犯意聯絡及行為分擔，均為
    共同正犯。被告二人於臺北富邦銀行所核發之信用卡後背面
    簽名後，進而持以刷卡消費，以被害人甲○○之名義偽造簽
    帳單，實施詐欺取財、詐欺得利等行為，其行為在客觀上已
    有局部之重合，且其等行為之重合時點，依社會一般通念，
    均係在該等行為之著手階段，自可認被告前開所為，係基於
    同一犯罪故意，而實行一個犯罪行為。核均屬一行為觸犯行
    使偽造私文書、詐欺取財或詐欺得利等罪名，而均為想像競
    合犯，均應依刑法第55條之規定，分別從一重以行使偽造私
    文書之一罪處斷。
  (4)被告二人所為使公務員登載不實準文書罪、1次行使偽造私
    文書罪（行使偽造存摺內頁部分）、27次行使偽造私文書（
    28次消費，但其中明池森林遊樂區與棲蘭森林遊樂區係以一
    確認單同時一次刷卡消費）間，犯意個別，行為互殊，應予
    分論併罰。
  (二)上揭犯罪事實二部分:
  (1)被告戊○○指示不知情之丁○○以被害人甲○○之名義，偽
    造中國信託銀行信用卡申請書，並進與上開偽造之合作金庫
    存摺內頁，併持向中國信託銀行申請信用卡，以為行使，自
    足以生損害於中國信託銀行、合作金庫銀行及甲○○。核被
    告戊○○此部分所為，係犯刑法第216條、第210條行使偽造
    私文書罪。被告戊○○於信用申請書上偽造署押為偽造私文
    書之階段行為，又其偽造私文書後，復持以行使，其偽造之
    低度行為，為行使之高度行為所吸收，不另論罪。
  (2)被告戊○○取得信用卡後，在信用卡背面偽造「甲○○」之
    署押，並進而持向如附表二所示特約商店刷卡消費，自足以
    生損害於如附表二所示（編號1建安旅行社除外）各特約商
    店、甲○○及聯合信用卡中心、中國信託銀行關於信用卡業
    務管理之正確性。核其此部分之所為，係犯刑法第216條、
    第210條行使偽造私文書罪、第339條第1項詐欺取財罪（附
    表一編號1-24、27-32部分）、第339條第2項詐欺得利罪（
    附表一編號25、26部分）。附表二編號25、26部分，被告之
    犯罪所得係屬由臺灣鐵路局提供之運送服務，是其此部分之
    所為應屬得不法利益，公訴意旨認被告此部分所為，亦係犯
    刑法第339條第1項之詐欺取財罪，尚有未洽，應予變更其起
    訴法條，附此敘明。此部分本院於審理時雖亦未告知被告上
    開罪名，然承前相同理由，此部分亦無妨害被告防禦權之行
    使，附此敘明。被告戊○○於信用卡背面偽造「甲○○」署
    押及為如附表二所示各次偽造「甲○○」之署押，均屬各次
    偽造私文書之階段行為，又其偽造信用卡背面私文書及偽造
    如附表二所示簽帳單之私文書後，復持以行使，其各次偽造
    之低度行為，分別為行使之高度行為所吸收，均不另論罪。
    被告戊○○於中國信託銀行所核發之信用卡後背面簽名後，
    進而持以刷卡消費，以被害人甲○○之名義偽造簽帳單，實
    施詐欺取財、詐欺得利等行為，其行為在客觀上已有局部之
    重合，且其等行為之重合時點，依社會一般通念，均係在該
    等行為之著手階段，自可認被告前開所為，係基於同一犯罪
    故意，而實行一個犯罪行為。核均屬一行為觸犯行使偽造私
    文書、詐欺取財或詐欺得利等罪名，而均為想像競合犯，均
    應依刑法第55條之規定，分別從一重以行使偽造私文書之一
    罪處斷。
  (3)被告所為33次行使偽造私文書罪間（刷卡32次及冒名申請信
    用卡1次），犯意個別，行為互殊，應予分論併罰。
  (三)被告戊○○所犯上開犯罪事實一、二部分之使公務員登載不
    實準文書罪及61次行使偽造私文書罪間，犯意個別，行為互
    殊，應予分論併罰。
  (四)爰審酌被告戊○○、丙○○二人上開所為，分別詐得如附表
    一、二之財物及服務，被告戊○○於犯後完全坦白承認，被
    告戊○○於犯後並已全額賠償予中國信託銀行及臺北富邦銀
    行，此有切結書、本票、臺北富邦銀行信用卡繳款書（附於
    本院卷內）、中國信託銀行繳款書、本票（附於本院卷內）
    ，且另賠償被害人甲○○6萬元，此亦有郵政匯票在卷（附
    於本院卷內），並為被害人甲○○確認無訛，足認被告戊○○犯後已知悔悟，其態度良好，另被告丙○○實際上並未分
    得任何利益，但其犯後供詞反覆，顯見其犯後仍無悔意等一
    切情狀，分別量處如主文所示之刑，並均諭知易科罰金之折
    算標準。且均各定其應執行刑，及諭知易科罰金之折算標準
    。
  (五)被告戊○○並無前科，此有臺灣高等法院被告前案紀錄表在
    卷可稽，其因公司週轉困難，而因一時失慮，致罹刑章，且
    已於犯後積極補償被害人，並付清所有冒刷之款項，已如前
    述，足認其經此偵、審程序，當知所警惕，信無再犯之虞，
    認其前開科刑，以暫不執行為適當，爰併予宣告不付負擔之
    緩刑2年，用啟自新。
  (六)沒收部分:
  (1)未扣案之於上開臺北富邦銀行所核發之信用卡背面偽造之「
    TU,HUI -CHING」署押1枚、於如附表一編號2-9、11-20、26
    -27簽帳單上偽造之「TU,HUI-CHING」」署押各1枚，不問屬
    於犯人於否，均應沒收。是基於共犯連帶沒收理論，於被告
    戊○○及丙○○二人關於此部分犯行之主刑項下，均併依刑
    法第219條規定宣告沒收。又基於不重複沒收之原則，被告
    戊○○於每次刷卡消費時，均會行使已偽造「TU,HUI-CHING
    」署押之臺北富邦銀行所核發之信用卡，爰就卡後面偽造之
    「TU,HUI-CHING」署押1枚，僅於附表一編號2中宣告沒收之
    。
  (2)未扣案之於中國信託銀行所核發之信用卡1張，係被告戊○○犯罪所得之物，爰併依刑法第38條第1項第3款宣告沒收。
    於中國信託銀行信用卡申請書偽造之「甲○○」署押2枚、
    於如附表二編號1、4、6、8、9、11、14、15、21、22、23
    、2 4、28-31簽帳單上偽造之「甲○○」之署押各1枚，均
    為偽造之署押，不問屬於犯人於否，均應沒收。惟此部分為
    被告戊○○單獨所犯，爰於被告戊○○關於此部分犯行之主
    刑項下，併依刑法第219條規定宣告沒收。
  (3)如附表一編號15部分「臺灣中油蘆竹站」（即起訴書編號16
    ），雖未扣得簽帳單，但衡諸常情，持臺北富邦銀行所核發
    之信用卡均須簽署簽帳單，是被告戊○○於為此筆消費時，
    應亦有偽造「TU,HUI -CHING」署押，是仍應予沒收。另如
    附表二編號6「MICHELLIN耀仁輪胎」係現場消費，理應簽署
    簽帳單;另編號11「日月潭大淶閣」之消費部分，雖亦未扣
    得簽帳單，但查該筆消費係以傳真之方式訂購，依交易常規
    ，仍應於傳真確認單時，填寫與信用卡背後簽名同一款式之
    簽名。是被告戊○○於為此二筆消費時，均有偽造「甲○○
    」之署押，自應併予沒收，附此敘明。
  (4)至於:1. 被告丙○○、戊○○偽造之存摺內頁、被告戊○○
    偽造之中國信託銀行信用卡申請書、偽造之簽帳單，雖均係
    犯罪所生之物，但已於向上開各銀行提出申請、向特約商店
    店員行使後，成為銀行或該店所有之物，爰不另為沒收之諭
    知。2.另被告戊○○持中國信託銀行核發之信用卡向如附表
    二所示加油站加油時，依該銀行規定之交易方式，均無庸簽
    名，是附表二編號2、3、16部分，無應沒收之偽造署押，均
    附此敘明。
據上論斷，應依刑事訴訟法第299條第1項前段、第300條，刑法
第28條、第214條、第216條、第210條、第215條、、第220條第2
項、第339條第1項、第2項、第55條、第51條第5款、第74條第1
項第1款、第38條第1項第3款、第219條，刑法施行法第1條之1，
判決如主文。
本案經檢察官蔡彥守到庭執行職務
中    華    民    國    98    年    12    月    16    日
                  刑事第四庭  審判長法  官  郭惠玲
                                    法  官  李明益
                                    法  官  李桂英
上正本證明與原本無異。
如不服本判決應於收受送達後10日內向本院提出上訴書狀，並應
敘述具體理由；其未敘述上訴理由者，應於上訴期間屆滿後20日
內向本院補提理由書（均須按他造當事人之人數附繕本）「切勿
逕送上級法院」。告訴人或被害人如對於本判決不服者，應具備
理由請求檢察官上訴，其上訴期間之計算係以檢察官收受判決正
本之日期為準。
                                    書記官  嚴君珮
中    華    民    國    98    年    12    月    16    日
附錄本案論罪科刑法條全文：
中華民國刑法第216條
（行使偽造變造或登載不實之文書罪）
行使第210條至第215條之文書者，依偽造、變造文書或登載不實
事項或使登載不實事項之規定處斷。
中華民國刑法第210條
（偽造變造私文書罪）
偽造、變造私文書，足以生損害於公眾或他人者，處5年以下有
期徒刑。
中華民國刑法第214條
（使公務員登載不實罪）
明知為不實之事項，而使公務員登載於職務上所掌之公文書，足
以生損害於公眾或他人者，處3年以下有期徒刑、拘役或5百元以
下罰金。
中華民國刑法第215條
（業務上文書登載不實罪）
從事業務之人，明知為不實之事項，而登載於其業務上作成之文
書，足以生損害於公眾或他人者，處3年以下有期徒刑、拘役或5
百元以下罰金。
中華民國刑法第339條
（普通詐欺罪）
意圖為自己或第三人不法之所有，以詐術使人將本人或第三人之
物交付者，處5年以下有期徒刑、拘役或科或併科1千元以下罰金
。
以前項方法得財產上不法之利益或使第三人得之者，亦同。
前二項之未遂犯罰之。
附表一:冒刷臺北富邦銀行信用卡部分:
┌──┬──────┬─────────┬────┬───────┐
│編號│犯罪時間    │   特約商店名稱   │犯罪所得│主文欄        │
├──┼──────┼─────────┼────┼───────┤
│ 1  │97年2月4日  │建安旅行社        │18,900  │處有期徒刑貳月│
│    │            │                  │        │。            │
├──┼──────┼─────────┼────┼───────┤
│ 2  │97年2月5日  │建安旅行社        │31,300  │處有期徒刑貳月│
│    │            │                  │        │，未扣案之臺北│
│    │            │                  │        │富邦銀行信用卡│
│    │            │                  │        │背面偽造之「  │
│    │            │                  │        │TU,HUI-CHING」│
│    │            │                  │        │署押壹枚、商店│
│    │            │                  │        │存根聯上偽造之│
│    │            │                  │        │「TU,HUI-CHING│
│    │            │                  │        │」署押壹枚沒收│
│    │            │                  │        │。            │
├──┼──────┼─────────┼────┼───────┤
│ 3  │97年2月5日  │僑和加油站        │1,000   │處有期徒刑貳月│
│    │            │                  │        │，未扣案之商店│
│    │            │                  │        │存根聯上偽造之│
│    │            │                  │        │「TU,HUI-CHING│
│    │            │                  │        │」署押壹枚沒收│
│    │            │                  │        │。            │
├──┼──────┼─────────┼────┼───────┤
│ 4  │97年2月8日  │名佳美精緻生活館  │1,525   │處有期徒刑貳月│
│    │            │                  │        │，未扣案之商店│
│    │            │                  │        │存根聯上偽造之│
│    │            │                  │        │「TU,HUI-CHING│
│    │            │                  │        │」署押壹枚沒收│
│    │            │                  │        │。            │
├──┼──────┼─────────┼────┼───────┤
│ 5  │97年2月8日  │慶昇眼鏡          │4,600   │處有期徒刑貳月│
│    │            │                  │        │，未扣案之商店│
│    │            │                  │        │存根聯上偽造之│
│    │            │                  │        │「TU,HUI-CHING│
│    │            │                  │        │」署押壹枚沒收│
│    │            │                  │        │。            │
├──┼──────┼─────────┼────┼───────┤
│ 6  │97年2月9日  │上光百貨行        │1,788   │處有期徒刑貳月│
│    │            │                  │        │，未扣案之商店│
│    │            │                  │        │存根聯上偽造之│
│    │            │                  │        │「TU,HUI-CHING│
│    │            │                  │        │」署押壹枚沒收│
│    │            │                  │        │。            │
├──┼──────┼─────────┼────┼───────┤
│ 7  │97年2月9日  │EASY SHOP－大仁店 │1,964   │處有期徒刑貳月│
│    │            │                  │        │，未扣案之商店│
│    │            │                  │        │存根聯上偽造之│
│    │            │                  │        │「TU,HUI-CHING│
│    │            │                  │        │」署押壹枚沒收│
│    │            │                  │        │。            │
├──┼──────┼─────────┼────┼───────┤
│ 8  │97年2月10日 │中埔交通道加油站  │1,325   │處有期徒刑貳月│
│    │            │                  │        │，未扣案之商店│
│    │            │                  │        │存根聯上偽造之│
│    │            │                  │        │「TU,HUI-CHING│
│    │            │                  │        │」署押壹枚沒收│
│    │            │                  │        │。            │
├──┼──────┼─────────┼────┼───────┤
│ 9  │97年2月15日 │曾文山芙蓉渡假大酒│15,000  │處有期徒刑貳月│
│    │            │店                │        │。未扣案之傳真│
│    │            │                  │        │確認單上偽造之│
│    │            │                  │        │「TU,HUI-CHING│
│    │            │                  │        │」署押壹枚沒收│
│    │            │                  │        │。            │
├──┼──────┼─────────┼────┼───────┤
│ 10 │97年3月5日  │台灣鐵路管理局網路│1,832   │處有期徒刑貳月│
│    │            │購票              │        │              │
├──┼──────┼─────────┼────┼───────┤
│11  │            │明池森林遊樂區    │8,880   │處有期徒刑貳月│
│    │            ├─────────┼────┤，未扣案之傳真│
│    │            │棲蘭森林遊樂區    │8,000   │確認單上偽造之│
│    │            ├─────────┴────┤ 「TU,HUI-CHIN│
│    │            │上開二筆以同一確認單刷卡支付│G」署押壹枚沒 │
│    │            │僅一偽造及行使行為          │收。          │
├──┼──────┼─────────┬────┼───────┤
│ 12 │97年3月5日  │建安旅行社        │30,000  │處有期徒刑貳月│
│    │            │                  │        │，未扣案之商店│
│    │            │                  │        │存根聯上偽造之│
│    │            │                  │        │「TU,HUI-CHING│
│    │            │                  │        │」署押壹枚沒收│
│    │            │                  │        │。            │
├──┼──────┼─────────┼────┼───────┤
│ 13 │97年3月10日 │車亭加油站        │1,000   │處有期徒刑貳月│
│    │            │                  │        │，未扣案之商店│
│    │            │                  │        │存根聯上偽造之│
│    │            │                  │        │「TU,HUI-CHING│
│    │            │                  │        │」署押壹枚沒收│
│    │            │                  │        │。            │
├──┼──────┼─────────┼────┼───────┤
│ 14 │97年3月13日 │太子電信聯盟      │11,000  │處有期徒刑貳月│
│    │            │                  │        │，未扣案之商店│
│    │            │                  │        │存根聯上偽造之│
│    │            │                  │        │「TU,HUI-CHING│
│    │            │                  │        │」署押壹枚沒收│
│    │            │                  │        │。            │
├──┼──────┼─────────┼────┼───────┤
│ 15 │97年3月22日 │台灣中油蘆竹站    │1,265   │處有期徒刑貳月│
│    │            │                  │        │，未扣案之商店│
│    │            │                  │        │存根聯上偽造之│
│    │            │                  │        │「TU,HUI-CHING│
│    │            │                  │        │」署押壹枚沒收│
│    │            │                  │        │。            │
├──┼──────┼─────────┼────┼───────┤
│ 16 │97年3月25日 │嘉盈加油站        │1,000   │處有期徒刑貳月│
│    │            │                  │        │，未扣案之商店│
│    │            │                  │        │存根聯上偽造之│
│    │            │                  │        │「TU,HUI-CHING│
│    │            │                  │        │」署押壹枚沒收│
│    │            │                  │        │。            │
├──┼──────┼─────────┼────┼───────┤
│ 17 │97年4月20日 │名佳美精緻生活館  │463     │處有期徒刑貳月│
│    │            │                  │        │，未扣案之商店│
│    │            │                  │        │存根聯上偽造之│
│    │            │                  │        │「TU,HUI-CHING│
│    │            │                  │        │」署押壹枚沒收│
│    │            │                  │        │。            │
├──┼──────┼─────────┼────┼───────┤
│ 18 │97年4月23日 │名佳美精緻生活館  │741     │處有期徒刑貳月│
│    │            │                  │        │，未扣案之商店│
│    │            │                  │        │存根聯上偽造之│
│    │            │                  │        │「TU,HUI-CHING│
│    │            │                  │        │」署押壹枚沒收│
│    │            │                  │        │。            │
├──┼──────┼─────────┼────┼───────┤
│ 19 │97年4月26日 │城乙化工原料有限公│2,177   │處有期徒刑貳月│
│    │            │司                │        │，未扣案之商店│
│    │            │                  │        │存根聯上偽造之│
│    │            │                  │        │「TU,HUI-CHING│
│    │            │                  │        │」署押壹枚沒收│
│    │            │                  │        │。            │
├──┼──────┼─────────┼────┼───────┤
│ 20 │97年4月27日 │頂好WELLCOME嘉義店│495     │處有期徒刑貳月│
│    │            │                  │        │，未扣案之商店│
│    │            │                  │        │存根聯上偽造之│
│    │            │                  │        │「TU,HUI-CHING│
│    │            │                  │        │」署押壹枚沒收│
│    │            │                  │        │。            │
├──┼──────┼─────────┼────┼───────┤
│ 21 │97年5月9日  │台灣鐵路管理局網路│515     │處有期徒刑貳月│
│    │            │購票              │        │。            │
├──┼──────┼─────────┼────┼───────┤
│ 22 │97年5月9日  │台灣鐵路管理局網路│2,058   │處有期徒刑貳月│
│    │            │購票              │        │。            │
├──┼──────┼─────────┼────┼───────┤
│ 23 │97年5月10日 │台灣鐵路管理局網路│338     │處有期徒刑貳月│
│    │            │購票              │        │。            │
├──┼──────┼─────────┼────┼───────┤
│ 24 │97年5月10日 │台灣鐵路管理局網路│335     │處有期徒刑貳月│
│    │            │購票              │        │。            │
├──┼──────┼─────────┼────┼───────┤
│ 25 │97年5月12日 │台灣鐵路管理局網路│445     │處有期徒刑貳月│
│    │            │購票              │        │。            │
├──┼──────┼─────────┼────┼───────┤
│ 26 │97年5月14日 │頂好WELLCOME嘉義店│298     │處有期徒刑貳月│
│    │            │                  │        │，未扣案之商店│
│    │            │                  │        │存根聯上偽造之│
│    │            │                  │        │「TU,HUI-CHING│
│    │            │                  │        │」署押壹枚沒收│
│    │            │                  │        │。            │
├──┼──────┼─────────┼────┼───────┤
│ 27 │97年7月6日  │頂好WELLCOME嘉義店│221     │處有期徒刑貳月│
│    │            │                  │        │，未扣案之商店│
│    │            │                  │        │存根聯上偽造之│
│    │            │                  │        │「TU,HUI-CHING│
│    │            │                  │        │」署押壹枚沒收│
│    │            │                  │        │。            │
├──┼──────┼─────────┼────┼───────┤
│    │總計        │                  │148,465 │              │
└──┴──────┴─────────┴────┴───────┘
附表二：
中國信託商業銀行信用卡部分:
┌──┬──────┬─────────┬────┬───────┐
│編號│ 犯罪時間   │   特約商店名稱   │犯罪所得│主文欄        │
├──┼──────┼─────────┼────┼───────┤
│ 1  │97年2月21日 │建安旅行社        │39,500  │處有期徒刑貳月│
│    │            │                  │        │，未扣案之商店│
│    │            │                  │        │存根聯上偽造之│
│    │            │                  │        │「甲○○」署押│
│    │            │                  │        │壹枚沒收。    │
├──┼──────┼─────────┼────┼───────┤
│ 2  │97年2月21日 │台灣中油中崙站    │1,274   │處有期徒刑貳月│
│    │            │                  │        │。            │
├──┼──────┼─────────┼────┼───────┤
│ 3  │97年2月23日 │台灣中油新竹站    │1,127   │處有期徒刑貳月│
│    │            │                  │        │。            │
├──┼──────┼─────────┼────┼───────┤
│ 4  │97年2月25日 │燦坤3C垂楊店      │618     │處有期徒刑貳月│
│    │            │                  │        │，未扣案之商店│
│    │            │                  │        │存根聯上偽造之│
│    │            │                  │        │「甲○○」署押│
│    │            │                  │        │壹枚沒收。    │
├──┼──────┼─────────┼────┼───────┤
│ 5  │97年2月26日 │吳鳳加油站        │1,270   │處有期徒刑貳月│
│    │            │                  │        │。            │
├──┼──────┼─────────┼────┼───────┤
│ 6  │97年2月26日 │MICHELIN耀仁輪胎  │6,000   │處有期徒刑貳月│
│    │            │                  │        │，未扣案之商店│
│    │            │                  │        │存根聯上偽造之│
│    │            │                  │        │「甲○○」署押│
│    │            │                  │        │壹枚沒收。    │
├──┼──────┼─────────┼────┼───────┤
│ 7  │97年2月28日 │中油-南壇加油站   │1,168   │處有期徒刑貳月│
│    │            │                  │        │。            │
├──┼──────┼─────────┼────┼───────┤
│ 8  │97年2月28日 │名佳美精緻生活館  │655     │處有期徒刑貳月│
│    │            │                  │        │，未扣案之商店│
│    │            │                  │        │存根聯上偽造之│
│    │            │                  │        │「甲○○」署押│
│    │            │                  │        │壹枚沒收。    │
├──┼──────┼─────────┼────┼───────┤
│ 9  │97年2月28日 │黛安芬專門店      │4,356   │處有期徒刑貳月│
│    │            │                  │        │，未扣案之商店│
│    │            │                  │        │存根聯上偽造之│
│    │            │                  │        │「甲○○」署押│
│    │            │                  │        │壹枚沒收。    │
├──┼──────┼─────────┼────┼───────┤
│ 10 │97年2月29日 │中潭加油站        │1,360   │處有期徒刑貳月│
│    │            │                  │        │。            │
├──┼──────┼─────────┼────┼───────┤
│ 11 │97年2月29日 │日月潭大淶閣      │4,290   │處有期徒刑貳月│
│    │            │                  │        │，未扣案之商店│
│    │            │                  │        │存根聯上偽造之│
│    │            │                  │        │「甲○○」署押│
│    │            │                  │        │壹枚沒收。    │
├──┼──────┼─────────┼────┼───────┤
│ 12 │97年3月2日  │中油嘉交加油站    │880     │處有期徒刑貳月│
│    │            │                  │        │。            │
├──┼──────┼─────────┼────┼───────┤
│ 13 │97年3月8日  │信泰加油站        │1,400   │處有期徒刑貳月│
│    │            │                  │        │。            │
├──┼──────┼─────────┼────┼───────┤
│ 14 │97年3月8日  │名佳美精緻生活館  │398     │處有期徒刑貳月│
│    │            │                  │        │，未扣案之商店│
│    │            │                  │        │存根聯上偽造之│
│    │            │                  │        │「甲○○」署押│
│    │            │                  │        │壹枚沒收。    │
├──┼──────┼─────────┼────┼───────┤
│ 15 │97年3月8日  │名佳美精緻生活館  │1,300   │處有期徒刑貳月│
│    │            │                  │        │，未扣案之商店│
│    │            │                  │        │存根聯上偽造之│
│    │            │                  │        │「甲○○」署押│
│    │            │                  │        │壹枚沒收。    │
├──┼──────┼─────────┼────┼───────┤
│ 16 │97年3月13日 │台灣中油中崙站    │1,161   │處有期徒刑貳月│
│    │            │                  │        │。            │
├──┼──────┼─────────┼────┼───────┤
│ 17 │97年3月14日 │嘉盈加油站        │1,000   │處有期徒刑貳月│
│    │            │                  │        │。            │
├──┼──────┼─────────┼────┼───────┤
│ 18 │97年3月16日 │合盟有限公司      │1,000   │處有期徒刑貳月│
│    │            │                  │        │。            │
├──┼──────┼─────────┼────┼───────┤
│ 19 │97年3月19日 │台灣中油嘉義高鐵南│1,332   │處有期徒刑貳月│
│    │            │站                │        │。            │
├──┼──────┼─────────┼────┼───────┤
│ 20 │97年4月27日 │新生路加油站      │1,000   │處有期徒刑貳月│
│    │            │                  │        │。            │
├──┼──────┼─────────┼────┼───────┤
│ 21 │97年5月2日  │頂好WELLCOME嘉義店│334     │處有期徒刑貳月│
│    │            │                  │        │，未扣案之商店│
│    │            │                  │        │存根聯上偽造之│
│    │            │                  │        │「甲○○」署押│
│    │            │                  │        │壹枚沒收。    │
├──┼──────┼─────────┼────┼───────┤
│ 22 │97年5月4日  │頂好WELLCOME嘉義店│337     │處有期徒刑貳月│
│    │            │                  │        │，未扣案之商店│
│    │            │                  │        │根聯上偽造之「│
│    │            │                  │        │甲○○」署押壹│
│    │            │                  │        │枚沒收。      │
├──┼──────┼─────────┼────┼───────┤
│ 23 │97年5月7日  │bossini           │1,670   │處有期徒刑貳月│
│    │            │                  │        │，未扣案之商店│
│    │            │                  │        │存根聯上偽造之│
│    │            │                  │        │「甲○○」署押│
│    │            │                  │        │壹枚沒收。    │
├──┼──────┼─────────┼────┼───────┤
│ 24 │97年5月8日  │新光三越百貨股份有│242     │處有期徒刑貳月│
│    │            │限公司            │        │，未扣案之商店│
│    │            │                  │        │存根聯上偽造之│
│    │            │                  │        │「甲○○」署押│
│    │            │                  │        │壹枚沒收。    │
├──┼──────┼─────────┼────┼───────┤
│ 25 │97年5月9日  │台灣鐵路管理局網路│1,338   │處有期徒刑貳月│
│    │            │購票              │        │。            │
├──┼──────┼─────────┼────┼───────┤
│ 26 │97年5月9日  │台灣鐵路管理局網路│1,350   │處有期徒刑貳月│
│    │            │購票              │        │。            │
├──┼──────┼─────────┼────┼───────┤
│ 27 │97年5月16日 │竹泰加油站        │1,130   │處有期徒刑貳月│
│    │            │                  │        │。            │
├──┼──────┼─────────┼────┼───────┤
│ 28 │97年5月18日 │墊腳石圖書-嘉義一 │972     │處有期徒刑貳月│
│    │            │店                │        │，未扣案之商店│
│    │            │                  │        │存根聯上偽造之│
│    │            │                  │        │「甲○○」署押│
│    │            │                  │        │壹枚沒收。    │
├──┼──────┼─────────┼────┼───────┤
│ 29 │97年5月19日 │墊腳石圖書-嘉義一 │695     │處有期徒刑貳月│
│    │            │店                │        │，未扣案之商店│
│    │            │                  │        │存根聯上偽造之│
│    │            │                  │        │「甲○○」署押│
│    │            │                  │        │壹枚沒收。    │
├──┼──────┼─────────┼────┼───────┤
│ 30 │97年6月4日  │墊腳石圖書-嘉義一 │512     │處有期徒刑貳月│
│    │            │店                │        │，未扣案之商店│
│    │            │                  │        │存根聯上偽造之│
│    │            │                  │        │「甲○○」署押│
│    │            │                  │        │壹枚沒收。    │
├──┼──────┼─────────┼────┼───────┤
│ 31 │97年6月4日  │名佳美精緻生活館  │371     │處有期徒刑貳月│
│    │            │                  │        │，未扣案之商店│
│    │            │                  │        │存根聯上偽造之│
│    │            │                  │        │「甲○○」署押│
│    │            │                  │        │壹枚沒收。    │
├──┼──────┼─────────┼────┼───────┤
│ 32 │97年6月27日 │中油嘉交加油站    │1,334   │處有期徒刑貳月│
│    │            │                  │        │。            │
├──┼──────┼─────────┼────┼───────┤
│    │總計        │                  │81,744  │              │
└──┴──────┴─────────┴────┴───────┘

司法院資訊處製作；財團法人民間司法改革基金會備份。
